臺灣士林地方法院民事簡易判決
111年度士簡字第402號
原      告  陳迪元
訴訟代理人  李亢和律師
被      告  陳晉君

訴訟代理人  陳柏廷律師
複  代理人  林孜容律師
上列當事人間請求損害賠償事件，本院於民國111年7月7日言詞
辯論終結，判決如下：
    主  文
被告應給付原告新臺幣貳拾貳萬柒仟元，及自民國一一一年二月
十一日起至清償日止，按週年利率百分之五計算之利息。
原告其餘之訴駁回。
訴訟費用新臺幣肆仟零捌拾元，其中新臺幣貳仟肆佰捌拾肆元由
被告負擔，其餘由原告負擔。
本判決原告勝訴部分得假執行。但被告如以新臺幣貳拾貳萬柒仟
元預供擔保，得免為假執行。
原告其餘假執行之聲請駁回。
    事實及理由要領
一、原告主張：原告為門牌號碼臺北市○○○路00巷0號4樓房屋（
    下稱4樓房屋）之所有權人，被告則為門牌號碼臺北市○○○路
    00巷0號5樓房屋（下稱5樓房屋）之所有權人，被告未申請
    建照與裝潢許可，擅自將5樓房屋室內變更隔間為7間套房出
    租，並將管線重新設置與配管（糞管與水管數十根密布於原
    告天花板），然因5樓房屋防漏問題，致4樓房屋飽受漏水之
    苦，室內有多處油漆剝落與壁癌，另有床墊、沙發、座椅等
    損害，需支出修繕費用新臺幣（下同）20萬7,000元、2張床
    共10萬5,600元、咖啡桌組整套5,300元、沙發5萬4,948元，
    乃依民法第184條第1項前段、第191條第1項之規定，提起本
    件訴訟等語，並聲明求為判決被告應給付原告37萬2,848元
    ，及自起訴狀繕本送達翌日起至清償日止，按週年利率5％計
    算之利息，且願供擔保請准宣告假執行。
二、被告則以：5樓房屋並無非法改裝之情，管線配置均在自主
    空間內，並未打通至4樓房屋天花板。4樓房屋因長久無人居
    住而失修，難認油漆剝落、壁癌、漏水、家具損害與被告有
    關等語，資為抗辯，並聲明求為判決駁回原告之訴，如受不
    利判決，願供擔保請准宣告免為假執行。
三、本院得心證之理由
　　本件原告主張其為4樓房屋之所有權人，被告為5樓房屋之所
    有權人，4樓房屋因漏水受有損害等事實，已據其提出與所
    述相符之土地建物查詢資料、現場照片等件為證，為被告所
    不爭執，堪信為真。惟漏水之原因與損害，則為兩造所爭執
    ，被告並以前揭情詞置辯，茲審認如下：
(一)按因故意或過失，不法侵害他人之權利者，負損害賠償責任
    ：土地上之建築物或其他工作物所致他人權利之損害，由工
    作物之所有人負賠償責任。不法毀損他人之物者，被害人得
    請求賠償其物因毀損所減少之價額。負損害賠償責任者，除
    法律另有規定或契約另有訂定外，應回復他方損害發生前之
    原狀。第一項情形，債權人得請求支付回復原狀所必要之費
    用，以代回復原狀。民法第184條第1項前段、第191條第1項
    、第196條、第213條第1項、第3項分別定有明文。次按物被
    毀損時，被害人除得依民法第196條請求賠償外，並不排除
    民法第213條至第215條之適用。依民法第196條請求賠償物
    被毀損所減少之價額，得以修復費用為估定之標準，但以必
    要者為限（例如︰修理材料以新品換舊品，應予折舊）（最
    高法院77年度第9次民事庭會議決議參照）。
(二)經查，關於漏水原因乙節，本院細審原告所提出之LINE對話
    記錄（見本院卷第17至32頁），被告配偶即訴外人王志仁於
    社區群組中表示：「因為三、四樓漏水，會勘結果判斷為五
    漏地板之水管漏水…」、「五樓的506房浴室已施工兩天，也
    發現有水管漏水的情形，…。昨經與四樓芳鄰陳先生再次會
    勘客廳天花板，確定501房的浴室也需做防水工程處理，…。
    目前已知此兩處明顯造成四樓天花板油漆剝落。…」等內容
    ，可知被告配偶業已自承肇因於5樓漏水致4樓受有損害，並
    經被告修復乙節已可認定，再者，5樓房屋室內隔間為7間套
    房乙情亦為兩造所不爭執，衡情其管線經重新配置而密布，
    為本案漏水成因之蓋然性非低，與前揭被告配偶之
　　對話紀錄互核相符。綜上，4樓房屋之天花板漏水為5樓房屋
    所造成，堪以認定。基此，原告依上開規定，請求被告就4
    樓房屋所受損害負賠償責任，即屬有據。
(三)茲就原告上開請求審認如下：　　
　1.就修繕費用部分：觀諸原告所提出之報價單（見本院卷第59
    頁），其修復項目內容為壁癌打除、鋼筋防鏽處理、油漆（
    天花板及局部）、水泥復原、地板清理、垃圾清除清運，均
    非屬材料換新而無庸折舊，則原告請求被告給付20萬7,000
    元，應屬可採。
　2.就床、咖啡桌組、沙發部分：原告未能舉何事證資料以證明
    原購買上開家具之購買日期、金額為何，而無從據以計算折
    舊，然上開家具之損壞與需重購，亦屬事實。基此，本院依
    民事訴訟法第222條第2項之規定，依卷內現有事證資料，認
    原告因5樓房屋漏水所致損害，其賠償金額以2萬元為妥適，
    逾此範圍之請求，即無可採。
(四)至被告雖抗辯4樓房屋長久無人居住而失修，其損害與被告
    無關云云，惟查，漏水多出於管線，縱然原告房屋長久無人
    居住，衡情亦不致管線漏水，更與天花板上方管線漏水，無
    直接合理相關，被告所辯尚無可採。
四、從而，原告依上開法律關係，訴請被告給付22萬7,000元（
    計算式：20萬7,000＋2萬＝22萬7,000），及自起訴狀繕本送
    達翌日即111年2月11日（見本院卷第77頁）起至清償日止，
    按週年利率5％計算之利息，為有理由，應予准許，逾此範圍
    之請求，為無理由，應予駁回，此部分假執行之聲請，失所
    附麗，併予駁回。
五、本件原告勝訴部分，係就民事訴訟法第427條第1項訴訟適用
     簡易程序所為被告敗訴之判決，依同法第389條第1項第3款
    之規定，應依職權宣告假執行，原告之聲請不另准駁，但被
    告聲明願供擔保，請准免為假執行，尚無不合，爰諭知相當
    擔保金准許之。並依職權確定訴訟費用為4,080元（第一審
    裁判費），其中2,484元由被告負擔，其餘由原告負擔。
中　　華　　民　　國　　111 　年　　7 　　月　　21　　日
                  士林簡易庭  法  官  楊峻宇
以上為正本係照原本作成。
如不服本判決，應於判決送達後20日內向本庭提出上訴狀。（須
按他造當事人之人數附繕本）。 
中　　華　　民　　國　　111 　年　　7 　　月　　21　　日
                              書記官  蘇彥宇